臺灣高等法院刑事裁定
110年度聲字第998號
聲  請  人  臺灣高等檢察署檢察官
受  刑  人  李莉蓁



上列聲請人因受刑人數罪併罰有二裁判以上，聲請定其應執行之
刑（聲請案號：臺灣高等檢察署110年度執聲字第419號），本院
裁定如下：
    主  文
李莉蓁所犯如附表所示各罪所處之刑，應執行有期徒刑壹年肆月
。
    理  由
一、聲請意旨略以：受刑人李莉蓁（下稱受刑人）因詐欺等數罪
    ，先後經判決確定如附表，應依刑法第53條、第51條規定，
    定其應執行之刑，爰依刑事訴訟法第477條第1項聲請裁定等
    語。
二、按裁判確定前犯數罪者，併合處罰之；數罪併罰，分別宣告
    其罪之刑，若宣告多數有期徒刑者，於各刑中之最長刑期以
    上，各刑合併之刑期以下，定其刑期，但不得逾30年，刑法
    第50條第1項前段、第51條第5款分別定有明文。又數罪併罰
    ，有二裁判以上者，依第51條之規定，定其應執行之刑，同
    法第53條亦定有明文。次按刑事訴訟法第370條第2項、第3
    項，已針對第二審上訴案件之定應執行之刑，明定有不利益
    變更禁止原則之適用；分屬不同案件之數罪併罰，倘一裁判
    宣告數罪之刑，曾經定其執行刑，再與其他裁判宣告之刑定
    其執行刑時，在法理上亦應同受此原則之拘束（最高法院10
    3年度第14次刑事庭會議決議意旨參照）。基此，上開更定
    之應執行刑，不應比前定之應執行刑加計其他裁判所處刑期
    或所定應執行刑後為重，否則即與法律秩序理念及法律目的
    之內部界限有違，難謂適法（最高法院93年度台非字第192
    號判決意旨參照）。又按裁判確定前犯數罪者，併合處罰之
    ，但有得易科罰金之罪與不得易科罰金之罪之情形，受刑人
    請求檢察官聲請定應執行刑者，依第51條規定定之，刑法第
    50條第1項但書第1款、第2項定有明文。另數罪併罰中之一
    罪，依刑法規定得易科罰金，若因與不得易科之他罪併合處
    罰結果而不得易科罰金時，原可易科部分所處之刑，自亦無
    庸為易科折算標準之記載（司法院大法官釋字第144號、第6
    79號解釋意旨參照）。又按二裁判以上數罪，縱其中一部分
    已執行完畢，如該數罪尚未全部執行完畢，因與刑法第54條
    及司法院院字第1304號解釋所謂數罪併罰之各罪中有受赦免
    或因刑法不處罰其行為而免其刑之執行，致僅餘一罪之情形
    有別，自仍應依刑法第53條之規定，定其應執行之刑（最高
    法院93年度台抗字第16號裁定意旨參照）。
三、經查，受刑人因詐欺等案件，先後經臺灣新北地方法院、臺
    灣桃園地方法院及本院判決判處如附表所示之刑確定，且各
    罪俱係於附表編號1所示判決確定日期（民國107年10月31日
    ）前所為，就上開各案犯罪事實為最後判決之法院復為本院
    ，有本院被告前案紀錄表及如附表各編號之判決書附卷可稽
    。本院就附表編號1至5所示案件再為定應執行刑之裁判時，
    自應受前開判決所為定應執行刑內部界限之拘束，而應在上
    開已定應執行刑部分加計未定應執行刑之總和即有期徒刑1
    年6月範圍內定應執行刑。復查，如附表編號1至4所示之罪
    得易科罰金、附表編號5所示之罪不得易科罰金，屬刑法第5
    0條第1項但書第1款之情形，依同條第2項規定，須經受刑人
    請求檢察官聲請定其應執行刑，始得依同法第51條規定定之
    。又雖如附表編號1至2部分已執行完畢（本院卷第21、83至
    84頁），揆諸前開說明，亦無妨於本院就已執行完畢部分與
    餘罪定應執行刑。茲受刑人已表示請求檢察官就如附表所示
    各罪，聲請合併定應執行刑，此有受刑人簽名之定刑聲請切
    結書在卷可憑（本院卷第9頁）。聲請人依刑事訴訟法第477
    條第1項之規定，以本院為犯罪事實最後判決之法院，聲請
    就如附表所示各罪所處之刑定應執行之刑，其聲請經核尚無
    不合，應予准許。經考量受刑人所犯如附表編號1至3所示之
    罪均為罪質相同之行使偽造私文書案件，附表編號4、5則為
    詐欺案件，且附表編號1、2所示之罪犯罪時間為同日之106
    年1月4日、附表編號3所示之罪犯罪時間則為105年12月間，
    附表編號4、5所示之罪犯罪時間為106年8月及10月間，附表
    編號1至3所示犯罪時間尚屬密切，暨其所犯之不法內涵及侵
    害法益程度等情，並權衡其行為責任與整體刑法目的及相關
    刑事政策等因素，爰裁定如主文所示之應執行刑。另本件受
    刑人所犯附表編號1至4之罪雖經法院判處得易科罰金之刑，
    但因與附表編號5所示不得易科罰金之刑合併定應執行刑，
    依上揭說明，自無庸再為易科罰金折算標準之諭知，爰裁定
    如主文所示之應執行刑。
據上論斷，應依刑事訴訟法第477條第1項，刑法第50條第2項、
第53條、第51條第5款，裁定如主文。
中　　華　　民　　國　　110 　年　　3 　　月　　15　　日
                  刑事第三庭    審判長法　官  張惠立
                                      法  官  張江澤
                                      法  官  劉兆菊
以上正本證明與原本無異。
如不服本裁定，應於收受送達後五日內向本院提出抗告狀。
                                      書記官  吳芝嘉
中　　華　　民　　國　　110 　年　　3 　　月　　15　　日
附表：受刑人定應執行刑案件一覽表
編號  1 2 3 罪名  偽造文書 偽造文書 偽造文書 宣告刑  有期徒刑3月 有期徒刑5月 有期徒刑5月 犯罪日期  106年1月4日 106年1月4日 105年12月21日 偵查機關年度案號  新北地檢106年度偵字第34959號 新北地檢106年度偵字第34959號 桃園地檢107年度偵緝字第1643、1644號 最後事實審 法院 新北地院 新北地院 桃園地院  案號 107年度審簡字第544號 107年度審簡字第544號 108年度訴字第152號  判決日期 107年9月28日 107年9月28日 108年8月8日 確定判決 法院 新北地院 新北地院 桃園地院  案號 107年度審簡字第544號 107年度審簡字第544號 108年度訴字第152號  確定日期 107年10月31日 107年10月31日 108年9月5日 得否易科罰金  是 是 是 備註  新北地檢107年度執字第17923號（已執畢）  桃園地檢108年度執字第14562號   附表編號1至4曾經桃園地院108年度聲字第3932號裁定應執行有期徒刑1年確定   

編號  4 5 （以下空白） 罪名  詐欺 詐欺  宣告刑  有期徒刑5月 有期徒刑6月  犯罪日期  106年8月31日 106年10月5日  偵查機關年度案號  桃園地檢107年度偵緝字第1643、1644號 新北地檢107年度偵緝字第3535號、107年度偵字第18147號  最後事實審 法院 桃園地院 臺灣高等法院   案號 108年度訴字第152號 109年度上訴字第1573號   判決日期 108年8月8日 109年7月30日  確定判決 法院 桃園地院 最高法院109年度台上字第5952號判決以受刑人上訴違背法律上之程式駁回本院109年度上訴字第1573號   案號 108年度訴字第152號    確定日期 108年9月5日 109年12月16日  得否易科罰金  是 否 （但得易服勞役）  備註  桃園地檢108年度執字第14562號 新北地檢110年度執字第584號    附表編號1至4曾經桃園地院108年度聲字第3932號裁定應執行有期徒刑1年確定